臺灣臺中地方法院行政訴訟判決
110年度交字第252號
原      告  郭玲均  
被      告  交通部公路總局新竹區監理所

代  表  人  吳季娟  
上列當事人間交通裁決事件，原告不服被告民國110年6月9日竹
監苗字第54-GDH376635號裁決書，提起行政訴訟，本院判決如下
：
    主  文
原告之訴駁回。
訴訟費用新臺幣參佰元由原告負擔。
    事實及理由
一、程序事項：按行政訴訟法第237條之7規定，交通裁決事件之
    裁判，得不經言詞辯論為之。本件屬交通裁決事件，依兩造
    所述各節及卷內資料其事證已臻明確，本院認無經言詞辯論
    之必要，爰不經言詞辯論而為判決。
二、事實概要：
　　原告所有號牌ASN-5063號自用小客車（下稱系爭車輛），於
    民國110年4月3日15時28分許，行經臺中市○○區○○路000號前
    (南下車道)，因「汽車駕駛人行車速度，超過規定之最高時
    速逾20公里以內」之違規行為，經臺中市政府警察局大甲分
    局（下稱舉發機關）員警認定該車違反道路交通管理處罰條
    例第40條之規定，逕行對車主即原告掣開第GDH376635號舉
    發違反道路交通管理事件通知單。原告未於到案期限檢具事
    證及應歸責人相關資料，向被告告知應歸責人，被告即依道
    路交通管理處罰條例第85條第4項規定，推定原告有過失，
    並依道路交通管理處罰條例第85條第1項後段「仍依本條例
    各該違反條款規定處罰」之規定，續於110年6月9日以竹監
    苗字第54-GDH376635號裁決書（下稱原處分），依道路交通
    管理處罰條例第40條、第63條第1項第1款及「違反道路交通
    管理事件統一裁罰基準表」之規定，按期限內到案之基準，
    裁處原告第1階段罰鍰新臺幣（下同）1,600元，記違規點數
    1點。
三、原告主張略以：
　　大甲區臺1線經國路近中山路一段道路上方懸掛限速70公里
    之標誌，路面上均有速限70標字，往南通過經國路與農安路
    口後約120公尺，分隔島矮樹叢間豎立速限60及警52標誌，
    路面無速限標字，道路右側也未有速限標誌，如駕駛人行駛
    外側車道，遇他車行駛內側車道，易遭遮蔽，設置不明確，
    用路人無法遵循等語。並聲明：原處分撤銷。
四、被告答辯略以：
　　原告遭舉發路段限速既為60公里，即時速61以上皆為超速。
    原告為合法考領有普通小型車駕駛執照之人，對相關道路交
    通法規自應相當熟稔，惟原告非但未遵守前揭規定，且辯稱
    警方取締超速違規不符相關規定作為免責推託之詞，核不足
    取，如果據此免罰何以保障守法、守分之廣大用路人，爰審
    酌後認定有予以處罰之必要等語。並聲明：原告之訴駁回。
五、本院之判斷：
(一)按「汽車駕駛人，行車速度，超過規定之最高時速，或低於
    規定之最低時速，除有第43條第1 項第2 款情形外，處新臺
    幣1 千2 百元以上2 千4 百元以下罰鍰。」、「汽車駕駛人
    有下列各款所列條款之一者，除依原條款處罰鍰外，並予記
    點：一、有……第40條……情形之一者，各記違規點數1 點。」
    道路交通管理處罰條例第40條、第63條第1 項第1 款定有明
    文。又依違反道路交通管理事件統一裁罰基準表之規定，汽
    車駕駛人行車速度，超過規定之最高時速逾20公里以內，期
    限內繳納罰鍰或到案聽候裁決者，統一裁罰基準1,600 元。
(二)依本件超速違規之測速採證相片（見本院卷第79頁上方）所
    示，時間：2021/04/13 15：28：00、超速、主機：VDSR-13
    H39、地點：大甲區經國路991號前（南下車道）、速限：60
    Km/h、車速：79Km/h、車尾、證號：M0GA0000000A，測得車
    尾方向之速度為79km/h，且經檢視受測車輛即系爭車輛（車
    牌號碼為000-0000號）無誤，可知於上開時、地為此測速儀
    器測得系爭車輛之行車速度為79km/h，然該路段之速限為60
    km/h，系爭車輛超過規定之最高時速，超速19公里，並為原
    告所不爭執，是就此部分之事實，應可認定。
(三)原告雖主張分隔島矮樹叢間豎立速限60及警52標誌，路面無
    速限標字，道路右側也未有速限標誌，如駕駛人行駛外側車
    道，遇他車行駛內側車道，易遭遮蔽，設置不明確，用路人
    無法遵循云云。然查舉發機關110年5月21日中市警甲分交字
    第1100013349號函檢附警52標示牌現場照片（見本院卷第79
    頁下方）所示，違規地點前方中央分隔島設有固定之速限及
    超速違規取締告示牌，標誌清楚未遭遮蔽，用以警告駕駛人
    應依規定速限行駛及前方路段有測速取締執法，已盡告知用
    路人依速限駕駛之作為義務，促請駕駛人為不得違規超速行
    駛之注意，而原告駕駛系爭車輛行經該處僅須稍加注意，即
    得看見及辨識速限標誌及告示牌之設置。原告縱無交通違規
    之故意，仍具有過失甚明，故原告就此部分之主張，尚不足
    採。
(四)原告另主張該警52標誌設置不當等語。惟調整路口交通標誌
    或標線設施，應由道路交通主管機關依權責為之，原告縱認
    上開路口交通標誌或標線設施規劃不當，並應在該道路加增
    路面標線告示，亦係涉其可向道路交通主管機關建議後，再
    由道路交通主管機關依法定程序予以調整或變更，原告於該
    交通標誌或標線調整及加增交通輔助告示以前，就其違規現
    場交通標線之設置既非無效下，自仍有遵守之義務，是原告
    此部分主張，亦難執為免罰之事由。
六、綜上所述，原告違規事證明確，被告依法所為原處分並無違
    誤，原告訴請撤銷，為無理由，應予駁回。
七、本件第一審裁判費為300元，應由原告負擔，爰確定第一審
    訴訟費用額如主文第2項所示。
據上論結，本件原告之訴為無理由，依行政訴訟法第237條之7、
第98條第1項前段、第237條之8第1項，判決如主文。
中　　華　　民　　國　 110　　年　　12　　月　　8　　日
　　　　　　　　　行政訴訟庭　法　官     吳俊螢
上為正本係照原本作成。
如不服本判決，應於送達後20日內，向本院提出上訴狀，其未表
明上訴理由者，應於提出上訴後20日內向本院補提理由書（均須
按他造人數附繕本）。上訴理由應表明關於原判決所違背之法令
及其具體內容，或依訴訟資料可認為原判決有違背法令之具體事
實。
中　　華　　民　　國　110　　年　　12　　月　　8　日
　　　　　　　　　　　　　　　 書記官　   簡芳敏